臺灣高等法院臺南分院刑事裁定　　　　　　　　九十一年度毒抗字第一號　　Ｇ
　　　抗　告　人
　　　即　被　告　甲　○　○
右列抗告人即被告因違反毒品危害防制條例案件，不服臺灣嘉義地方法院中華民國九
十年十一月九日裁定（九十年度毒聲字第一一一八號）提起抗告，本院裁定如左：
      主      文
抗告駁回。
      理      由
一、本件抗告意旨略以：抗告人實無服用安非他命之行為，尿液中之所以會呈安非他
    命陽性反應，乃係抗告人因精神疾病而服用醫師開立之藥品，而醫師亦表示抗告
    人所服用之藥物，確實會因個人體質不同而會在尿液檢驗中呈現安非他命陽性反
    應之結果，為此懇請鈞院准向行政院衛生署草屯療養院查證抗告人之病歷及服藥
    之藥單，即可證明抗告人並非服用安非他命。原裁定所認之事實顯非實在，是以
    聲請准予撤銷原裁定云云。
二、按施用第一級或第二級毒品，檢察官應先將被告送勒戒處所觀察、勒戒，其期間
    不得逾一月。經觀察、勒戒後，無繼續施用毒品傾向者，應由檢察官為不起訴之
    處分；有繼續施用毒品之傾向者，由檢察官聲請法院裁定令入戒治處所施以強制
    戒治，其期間為一年。但自首者，得以保護管束代之。依前項規定為不起訴之處
    分後，五年內再犯第十條之罪，經觀察、勒戒後，認有繼續施用毒品之傾向或三
    犯以上者，不適用前項之規定。但應由檢察官聲請法院裁定先令入戒治處所施以
    強制戒治。毒品危害防制條例第二十條第一項、第二項、第三項定有明文。
三、檢察官聲請意旨略以：抗告人曾施用第二級毒品安非他命，經送觀察、勒戒後，
    無繼續施用毒品傾向，由臺灣嘉義地方法院檢察署檢察官於民國（下同）八十九
    年九月一日以八十九年度毒偵字第一二三六號處分不起訴（見原審卷第五頁、及
    第四頁之前科表），詎抗告人不知悔改，復於九十年九月三日晚八時許前九十六
    小時內某時，在不詳地點施用第二級毒品安非他命，為警於嘉義市中山公園查獲
    之事實，訊據抗告人雖矢口否認有何施用第二級毒品之犯行，惟抗告人為警查獲
    後所採集之尿液，確呈安非他命陽性反應，此有嘉義市衛生局九十年十月三日序
    號一五七九出具之尿水中麻醉藥品委託檢驗報告書在卷可稽等情（見警訊卷第三
    頁）。爰依毒品危害防制條例第二十條第三項及觀察勒戒處分執行條例第三條第
    一項規定，聲請裁定將被告送勒戒處所觀察、勒戒等語。原法院經審核後，認無
    不合，予以准許，本院經核並無不合。
四、次查抗告人雖以：伊因精神疾病而服用行政院衛生署草屯療養院醫師開立之藥品
    ，而稱醫師亦表示抗告人所服用之藥物，確實會因個人體質不同而會在尿液檢驗
    中呈現安非他命陽性反應云云置辯。然據本院向行政院衛生署草屯療養院函查被
    告之病歷表（病歷號碼：三六八一九號）暨藥單等相關資料，並請查明是否摻有
    禁藥安非他命之藥物給與病人診治，經該療養院函覆本院稱：查江員（即抗告人
    ）之病歷紀錄，該院所開立之處方並未含有類似安非他命之藥物，此有行政院衛
    生署草屯療養院九十一年一月十四日草寮精字第○二○六號函附卷可稽，足見被
    告所為辯解無非卸責之詞，委無足採。復查抗告人為警查獲後所採集之尿液，確
    呈安非他命陽性反應，此有嘉義市衛生局出具之尿水中麻醉藥品委託檢驗報告書
    一紙附卷可稽。再按安非他命經投與人體後，約有百分之七十於二十四小時內自
    尿中排出，約百分之九十於九十六小時內自尿中排出，其吸食時間距採集時間最
    長不會超過四日，此據行政院衛生署藥物食品檢驗局曾以八十一年二月八日以（
    八一）藥檢壹字第一一五六號函敘明白。則抗告人係於九十年九月三日經採集尿
    液檢體送驗，揆諸前揭說明，抗告人於九十年九月三日（採尿時）前九十六小時
    內某時點，施用第二級毒品安非他命之犯行，應堪認定。原審因依毒品危害防制
    條例第二十條第一項、觀察勒戒處分執行條例第三條第一項規定，裁定將抗告人
    送戒治處所施以觀察、勒戒。本院經核原裁定尚無不合，抗告人之抗告任意指摘
    原裁定不當，為無理由，應予駁回。
據上論結，應依刑事訴訟法第四百十二條，裁定如主文。
中    華    民    國      九十一      年      一      月      十七      日
                                  臺灣高等法院臺南分院刑事第三庭
                                      審判長法官  林    勝    木
                                            法官  葉    居    正
                                            法官  莊    俊    華
右正本證明與原本無異。
不得抗告。
                                      法院書記官  易    慧    玲
中    華    民    國      九十一      年      一      月      十七      日
